臺灣基隆地方法院刑事判決　　　　94年度訴字第435號
公　訴　人　臺灣基隆地方法院檢察署檢察官
被　　　告　甲○○　男　54歲.
上列被告因毒品危害防制條例案件，經檢察官提起公訴（94年度
毒偵字第932 號），並經本院合議庭裁定由受命法官獨任進行簡
式審判程序，判決如下：
    主      文
甲○○連續施用第一級毒品，累犯，處有期徒刑拾月。
扣案之第一級毒品海洛因參包（不含包裝袋參個）共淨重零點捌
伍公克沒收銷燬之；包裝前開第一級毒品海洛因之包裝袋參個、
注射針筒壹支均沒收。
    事實及理由
一、本件犯罪事實應補充：「甲○○因違反肅清煙毒條例案件，
    經台灣板橋地方法院判處有期徒刑3 年，於民國92年10月31
    日縮刑期滿執行完畢。被告前因施用毒品案件，經強制戒治
    ，於91年4 月7 日執行戒治完畢。其在基隆市○○路187 之
    1 號10樓等處，約1 天施用2 、3 次之頻率，以注射針筒注
    射皮下組織或靜脈之方式，連續施用第一級毒品海洛因多次
    」、證據應補充：「被告於本院準備程序及審判程序之自白
    」、應適用之法條應補充：「被告持有第一級毒品海洛因係
    供施用，其持有之低度行為為施用之高度行為所吸收，不另
    論罪。扣案之第一級毒品海洛因3 包（不含包裝袋3 個）共
    淨重0.85公克，為查獲之毒品，不問屬於犯人與否，應依毒
    品危害防制條例第18條第1 項前段沒收銷燬之；包裝前開第
    一級毒品海洛因之包裝袋3 個、注射針筒1 支，均為被告所
    有，供施用毒品所用之物，均應依刑法第38條第1 項第2款
    規定宣告沒收。」外，餘均引用如附件檢察官起訴書之記載
    。
二、據上論斷，應依刑事訴訟法第273 條之1 第1 項、第284 條
    之1、 第299 條第1 項前段、第310 條之2 、第454 條第2
    項，毒品危害防制條例第10條第1 項、第23條第2 項、第18
    條第1 項前段，刑法第11條、第56條、第47條、第38條第1
    項第2 款，判決如主文。
本案經檢察官林伯宇到庭執行職務。
中　　華　　民　　國　　94　　年　　6 　　月　　2 　　日
                  刑事第二庭法  官    何怡穎
以上正本證明與原本無異。
對於本件判決如有不服，應於收受送達後10日內，向本院提出上
訴書狀，上訴於臺灣高等法院，並按他造當事人之人數附具繕本
。
中　　華　　民　　國　　94　　年　　6 　　月　　2 　　日
                            書記官    李繼業
附錄本案論罪科刑法條：
毒品危害防制條例第10條第1 項施用第一級毒品者，處6 月以上
5 年以下有期徒刑。
附件：
臺灣基隆地方法院檢察署檢察官起訴書
　　　　　　　　　　　　　　　　　　94年度毒偵字第932號
　　被　　　告　甲○○　男　54歲（民國○○年○月○○日生）
　　　　　　　　　　　　籍設臺北縣汐止市○○路237號4樓
　　　　　　　　　　　　(現另案於臺灣基隆監獄基隆分監執
　　　　　　　　　　　　行中)
　　　　　　　　　　　　國民身分證統一編號：Ｚ000000000號
  上列被告因違反毒品危害防制條例案件，業經偵查終結，認應
  提起公訴，茲敘述犯罪事實、證據並所犯法條如下：
　　　　　犯罪事實
一、甲○○前因違反肅清煙毒條例案件，經臺灣板橋地方法院於
　　民國84年7 月18日以84年訴字第1258號判決判處有期徒刑3
    年2 月確定，並於92年12月31日縮刑期滿執行完畢，復因施
    用第1 級毒品案件，經觀察、勒戒後，認有繼續施用毒品之
    傾向，經送強制戒治後，由臺灣士林地方法院檢察署檢察官
    於民國91年7 月11日，以91年度戒毒偵字第69號處分書為不
    起訴處分確定，又因施用第1 、2 級毒品案件，並經本署檢
    察官提起公訴，經臺灣基隆地方法院於93年12月22日，以93
    年度訴字第549 號判決，判處有期徒刑2 年6 月，經被告不
    服提起上訴，經臺灣高等法院於94年3 月2 日以94年上訴字
    第237號判決，處上訴駁回，並於同年月28日確定，現於臺
    灣基隆監獄基隆分監執行，猶不知悔改，竟基於施用第1 級
    毒品之概括犯意，自94年3 月3 日起至同月5 日12時許止，
    在基隆市○○街311 號7 樓之9 住處等地，連續施用第一級
    毒品海洛因。嗣於94年3 月5 日16時許，經警持搜索票，在
    基隆市○○區○○路187 之1 號10樓搜索查獲，並扣得其所
    有之第1 級毒品海洛因約毛重1.8 克及注射針筒1 支等物，
    且經警採集其尿液送驗，其結果呈嗎啡、陽性反應，始知上
    情。
二、案經基隆市警察局第一分局報告偵辦。
　　　 　 證據並所犯法條
一、訊據被告甲○○坦承於前揭時、地施用第1 級毒品海洛因之
　  犯行不諱，並有台灣尖端先進生技醫藥股份有限公司出具檢
　　驗成績書1紙在卷可參。且94年3月5日16時許查獲之白粉，
　　經送法務部調查局以化學呈色法及氣相層析質譜儀分析法鑑
　　定，認該白粉含第1 級毒品海洛因成分，此有法務部調查局
　　鑑定通知書1 紙附卷可稽，此外，尚有不起訴處分書、起訴
　　書、刑案資料查註紀錄各表1 份及扣案之注射針筒1 支在卷
    可參，被告犯嫌堪予認定。
二、核被告甲○○所為，係違反毒品危害防制條例第10條第1項
　　之施用第1 級毒品罪嫌。其先後多次犯行，時間緊接，所犯
　　構成要件相同，顯均係基於同一概括犯意而為，請論以連續
　　犯，並加重其刑。又被告有如犯罪事實欄所載之論罪科刑執
　　行情形，有本署刑案資料查註紀錄表附卷可參，其於刑之執
　　行完畢後，五年內再犯本件有期徒刑以上之罪，為累犯，請
　　依法加重其刑。至扣案之毒品及施用毒品器具併請依法分別
　  宣告沒收銷燬及沒收。
三、依刑事訴訟法第251條第1項提起公訴。
　　此　致  臺灣基隆地方法院
中　　華　　民　　國　　94　　年　　5 　　月　　9 　　日
　　　　　　　　　　　　　　　檢察官　乙　○　○
本件正本證明與原本無異
中　　華　　民　　國　　94　　年　　5 　　月　　16　　日
　　　　　　　　　　　　　　　書記官　林　宜　佳
